台灣新竹地方法院民事判決　九十二年度簡上字第一二○號
　　上　訴　人　聯興國際精密股份有限公司
　　法定代理人　丁○○
　　訴訟代理人　丙○○○
　　被上訴人　　樂嘉國際股份有限公司
　　法定代理人　乙○○
右當事人間給付租金事件，上訴人對於九十二年十月二十四日本院竹北簡易庭九十二
年度竹北簡字第一０一號第一審判決提起上訴，本院於九十三年十月六日辯論終結，
判決如左：
    主　　　文
原判決除已確定部分（即駁回被上訴人在第一審之訴及命上訴人給付新台幣壹萬壹仟
零柒拾柒元及該部分金額自民國九十二年四月十七日起至清償日止按年息百分之五計
算之利息暨假執行之宣告部分）外均廢棄。
右廢棄部分，被上訴人在第一審之訴及假執行之聲請均駁回。
第一、二審訴訟費用，由被上訴人負擔百分之九十五，餘由上訴人負擔。
　　事　　　實
甲、上訴人方面：
一、聲明：
（一）原判決命上訴人給付就逾新台幣（下同）一萬一千零七十七元及該部分金額自
      民國九十二年四月十七日起至清償日止按年息百分之五計算之利息部分廢棄。
（二）右廢棄部分，被上訴人在第一審之訴駁回。
（三）第一、二審訴訟費用，由被上訴人負擔。
二、陳述：本件上訴人主張除與原審判決書所載者相同茲予引用外，另補稱：
（一）被上訴人既承認已收取上訴人所交付系爭辦公室九十年九月及十月份之租金，
      若其果真未收取同年八月份之租金，則被上訴人於收受八月份其後月份之租金
      時，必會主張先抵付未付之租金，豈會置八月份之租金不論，反自承其收受者
      為九、十月份之租金。且若被上訴人開立九十年八月份之租金發票而未收到租
      金，被上訴人法定代理人即乙○○及其妻黃梓媚又何可能繼續開出同年九、十
      月份之租金發票，以及十一月份富田精密股份有限公司（下稱富田公司）廠房
      部份之租金發票。就九十年八月份之租金，上訴人公司當時確實係以現金支付
      ，而由當時身為上訴人公司股東之被上訴人法定代理人之妻黃梓媚收受，若上
      訴人未繳付，而被上訴人卻不否認已收受九、十月份之租金，則被上訴人未將
      上訴人後繳之租金抵付九十年八月份租金，顯有違經驗法則。
（二）在一般情形下，承租人欠租達二個月以上，出租人即會不斷催告繳租，甚至告
      知承租人若不付租金將終止租約，惟被上訴人在九十一年七月份改訂書面租約
      之前，從未來函催繳上訴人欠租一事，而兩造在九十一年八月九日改訂書面租
      約當時，租約內容亦未提及有關欠租一事，可知被上訴人確有收到九十年八月
      份之租金始開立該月份之統一發票，是以被上訴人主張其未收到租金實為反於
      常態之變異事實，應由被上訴人負舉證責任，方合舉證責任分配之原則，原審
      判決誤依所謂目前一般公司請款習慣，認應由上訴人證明有支付九十年八月份
      租金予被上訴人之事實，於舉證責任之分配，應嫌有未當。
（三）關於九十年十一月份之租金，被上訴人雖仍謊稱其未收受，惟由當時上訴人公
      司會計黃梓媚於九十年十一月二十五日傳真其親筆簽名之支出明細，其上載明
      有取得十萬元租金，其中匯交七萬五千元予台灣中小企業銀行（下稱台灣中小
      企銀），另二萬五千元即為上訴人支付予被上訴人之十一月份辦公室租金。而
      上訴人之前與台灣中小企銀談妥一個月支付十萬元，由黃梓媚（當時係擔任上
      訴人公司會計）至上訴人公司請款，九十年十一月原應匯十萬元予台灣中小企
      銀，但由前開傳真可看出因為當時被上訴人公司已經打算讓台灣中小企銀拍賣
      本件之辦公室，而黃梓媚認為其中二萬五千元無須給付台灣中小企業銀行乃自
      行扣除僅匯款七萬五千元，此扣除之二萬五千元即是上訴人支付九十年十一月
      份之租金。
（四）上訴人給付富田公司之租金原本係一個月六萬元，後來因台灣中小企銀認為租
      金過少，是以富田公司自九十年九月起始將租金調整為七萬五千元，加上本件
      系爭租金二萬五千元共計十萬元。又九十年十二月份至九十一年七月份之租金
      ，上訴人係每月直接匯款十萬元予台灣中小企銀竹東分行，其中七萬五千元為
      富田公司廠房部分之租金，另二萬五千元即為系爭辦公室部分之租金，此有卷
      附之匯款單可稽。前開事實係經兩造及富田公司、台灣中小企銀竹東分行等共
      同協調後，被上訴人同意由上訴人以租金代為繳納其積欠台灣中小企銀之貸款
      利息，並直接由上訴人匯款予台灣中小企銀代為清償，此部分亦經台灣中小企
      銀之承辦人甲○○到庭證述無誤。
（五）否認被上訴人主張其曾向上訴人催討租金而上訴人藉故拖延之事實。另上訴人
      公司每月支付憑證傳票是由被上訴人法定代理人之妻黃梓媚所製作，其上載明
      係股利，足以證明被上訴人法定代理人擔任上訴人公司之股東。而上訴人所支
      付之十萬元，從發票即可看出其中二萬五千元係被上訴人公司所開，另七萬五
      千元係富田公司所開。
（六）兩造簽立同意上開租金以二十萬元結案之協議，係當時被上訴人法定代理人之
      朋友鍾朝貴告知被上訴人公司目前財務有困難，希望上訴人訴訟代理人能夠幫
      忙，上訴人訴訟代理人答應後並請鍾朝貴偕同被上訴人公司法定代理人乙○○
      一起協商，乙○○說上訴人租金未給，向上訴人要二十餘萬元，上訴人訴訟代
      理人表示租金已支付，惟基於朋友立場，仍願意給予二十萬元幫助他，但這僅
      係上訴人訴訟代理人個人之立場，還須經股東同意並經律師見證簽立正式同意
      書，嗣後與鍾朝貴、被上訴人法定代理人乙○○一起至律師事務所，乙○○要
      求當場給付現金，而上訴人訴訟代理人當時僅攜帶支票，並不同意支付現金，
      是以當時雙方未達成協議，亦沒有作成正式同意書，而此亦不能證明上訴人有
      積欠被上訴人公司系爭租金。
三、證據：援引原審之立證方法外，並提出黃梓媚傳真之支出明細表、說明書、預付
    乙○○股東股利明細表及轉帳傳票（九十年十一月份至九十一年七月份）、支付
    承租富田公司廠房租金與承租被上訴人公司辦公室租金明細表及轉帳傳票（九十
    年八月份至九十一年七月份）、公證書、房屋租賃契約各一份、租金發票七紙、
    匯款通知單八紙（九十一年一月份至九十一年八月份）為證，並聲請訊問證人甲
    ○○。
乙、被上訴人方面：
一、聲明：
（一）請求駁回上訴。
（二）上訴費用由上訴人負擔。
二、陳述：除與原審判決書所載者相同茲予引用外，補稱：
（一）上訴人於九十年七月或八月曾與台灣中小企銀商談有關廠房租金之事，被上訴
      人法定代理人與黃梓媚都在場，當時係談妥上訴人給付富田公司廠房租金十萬
      元予台灣中小企業銀行，而此部分之租金並不包括被上訴人公司系爭辦公室租
      金，雖兩造就富田公司廠房之租金於法院公證時記載六萬元，惟實際上兩造談
      妥之租金金額係二十萬元，僅因為節稅之用，公證之契約始載明六萬元，而實
      際之租金每月為二十萬元，係兩造口頭約定，並無另外訂立書面契約。
（二）被上訴人就租金之請款手續係由被上訴人先開立發票予上訴人，次月再結款，
      惟上訴人九十年八月份並未付款，且上訴人所提黃梓媚傳真之支出明細表僅可
      證明黃梓媚有向上訴人請得款項，惟無法由其上所載改匯七萬五千元即可推知
      另二萬五千元係上訴人已支付九十一年十一月份之租金，是上訴人此部分之主
      張不足為採。另上訴人自九十年十二月起每月匯給台灣中小企銀之十萬元係支
      付上訴人向富田公司承租廠房租金之一半，與本件無關，而本件之租金二萬五
      千元部分，上訴人始終未予給付。
（三）有關黃梓媚出具之支出明細上載改匯七萬五千元，而二十萬元之租金扣除七萬
      五千元後，被上訴人應向上訴人追償十二萬五千元，惟其中十萬元係由上訴人
      匯款給被上訴人當時的債權人鐘進祿，另二萬五千元上訴人則一直拖延未給付
      。
（四）被上訴人法定代理人與上訴人訴訟代理人係多年好友，被上訴人法定代理人曾
      催討積欠之租金，但上訴人訴訟代理人每次均以大家係好友，伊將來會支付等
      語為藉口繼續拖欠；另被上訴人法定代理人有擔任上訴人公司總經理，任職至
      九十年十月十五日左右，惟被上訴人法定代理人並非上訴人公司之股東，上訴
      人公司傳票上所謂「股利」，其實僅係顧問費。且上訴人所支付之十萬元都是
      支付富田公司之租金，無法顯示其中二萬五千元是給付給被上訴人公司。
（五）上訴人積欠九十年八月、十一月至九十一年七月租金後，九十一年八月續租時
      ，被上訴人法定代理人曾告知上訴人訴訟代理人不想續租一事，她表示沒有沒
      有辦公室無法繼續營業，希望能夠續租，被上訴人法定代理人不想讓雙方情誼
      生變，所以同意續租，上訴人訴訟代理人亦同意其所積欠之租金將繼續清償，
      惟實際上續租後並未支付。另上訴人續租時未於租約載明欠租之事實及為任何
      之記載，係因上訴人公司有新的股東加入，其不希望新股東知道此事，故未予
      記載，上訴人訴訟代理人並言明會私下與被上訴人解決。
（六）上訴人向富田公司承租廠房之租金係月租二十萬元，雖由富田公司開立之發票
      係記載七萬五千元，此係當時富田公司已經沒有正式營業，經上訴人訴訟代理
      人要求，被上訴人始予配合，且此部分係富田公司與上訴人公司之事，與被上
      訴人公司無關。
（七）兩造簽立同意被上訴人之租金以二十萬元結案之協議時，兩造間已有給付租金
      之訴訟，鍾朝貴打電話給上訴人訴訟代理人，她還說有誠意解決，雙方一起到
      律師事務所，但其同意附有條件，須在協議書中載明有關上訴人另案對上訴人
      訴訟代理人有利之文字，並要求以開立支票之方式給付二十萬元。被上訴人法
      定代理人認為上訴人訴訟代理人曾有退票紀錄，所以不同意其開立支票，以致
      協議未成。另有關被上訴人法定代理人辭去總經理職務一事，係因上訴人訴訟
      代理人之先生想要擔任總經理，故被上訴人法定代理人是被逼退總經理職務，
      非自願辭退。
三、證據：援引原審之立證方法外，並提出兩造同意被上訴人之租金以二十萬元結案
    之協議書、上訴人公司給付被上訴人公司租金明細表各一份、富田公司放款明細
    表三紙，並聲請訊問證人黃梓媚。
丙、本院依職權函查台灣中小企銀竹東分行有關上訴人公司匯款之期間及每月匯入之
    十萬元款項各係清償何債務等事項。
    理    由
壹、程序部分：
    本件上訴人於上訴時原聲明原判決不利於上訴人部分廢棄，該廢棄部分被上訴人
    在第一審之訴駁回等語，嗣於本院九十三年十月六日言詞辯論時，減縮上訴聲明
    為原判決就逾一萬一千零七十七元及該部分金額自九十二年四月十七日起至清償
    日止按年息百分之五計算之利息部分廢棄，應認係撤回部分上訴，依民事訴訟法
    第四百五十九條第一項，核無不合，應予准許。從而就原判決命上訴人給付被上
    訴人所代墊電費一萬一千零七十七元及該部分法定遲延利息部分，即已確定，合
    先敘明。
貳、實體部分：
一、被上訴人於原審起訴主張上訴人於九十年七月起向被上訴人承租坐落新竹縣關西
    鎮東光里十六張一一三號二樓部分之辦公室一年，言明每月租金二萬五千元，每
    月二十五日前支付，惟上訴人僅支付九十年九、十月租金，其餘則皆未給付，為
    此，訴請上訴人給付九十年七、八月、同年十一月至九十一年七月共計二十七萬
    五千元之租金、代繳之電費一萬七千零七十七元等語（被上訴人就原審駁回九十
    年七月份租金、電費逾一萬一千零七十七元部分及上開二部分之法定遲延利息部
    分未據上訴）。上訴人則以每月皆有依約給付租金，因被上訴人積欠台灣中小企
    銀借款，經協商後由上訴人將每月應交付被上訴人之租金二萬五千元，連同上訴
    人另外承租亦由被上訴人法定代理人為其負責人之富田公司廠房之租金七萬五千
    元，一共十萬元，每月均按時繳至台灣中小企銀，是上訴人未曾積欠被上訴人任
    何租金等語，資為抗辯（就原審判決上訴人應給付電費及該部分之法定遲延利息
    部分業撤回上訴）。
二、兩造不爭執之事實：
  （一）就兩造系爭租賃契約自九十年八月份起算之事實。
  （二）系爭辦公室九十年九、十月份之租金，上訴人已為給付之事實。
  （三）上訴人有自九十年十二月至九十一年七月每月匯款十萬元至台灣中小企銀之
        事實。
四、兩造經協議後以下列爭點為本件上訴審之唯一爭點，並均同意不再提出其他爭點
    ，即：上訴人究有無支付九十年八、十一、十二月及九十一年一至七月之租金共
    計二十五萬元？
五、經查：
（一）就被上訴人請求上訴人給付九十年八月份租金部分：
　１、按當事人主張有利於己之事實者，應負舉證之責，惟法律上推定之事實，無反
      證者，毋庸舉證，民事訴訟法第二百七十七條、第二百八十一條定有明文。又
      民法第三百二十五條第一項規定定期給付之債，如債權人給予受領一期給付之
      證明書，未為他期之保留者，推定其以前各期之給付已為清償，其立法理由略
      謂：「定期之給付，事實上多按照時期先後而為清償，故如債權人給與一期給
      付之證書，推定其以前各期之給付已為清償。」。
　２、查兩造間成立之租賃契約就租金給付部分係屬於定期給付性質，而被上訴人不
      否認上訴人已給付系爭辦公室九十年九、十月份之租金，並就此二月份之租金
      分別開立發票交由上訴人收執之事實，則被上訴人既已受領較後之當年九、十
      月份之租金，並給與發票，而未為八月份租金之保留，依前開說明，自應推定
      上訴人就較前之八月份租金已為清償，是被上訴人主張上訴人未給付九十年八
      月份之租金，自應就此部分事實負舉證責任，至被上訴人主張上訴人應就已給
      付九十年八月份租金之事實負舉證責任云云，即不足採。
　３、又查，被上訴人並未就上訴人實際未支付九十年八月租金之事實提出何證據證
      明以實其說，亦未證明在受領上訴人所給付之九十年九、十月份租金時，有就
      同年八月份租金部分為保留，自應推定上訴人業已給付此部分租金，業如前述
      。且查被上訴人法定代理人乙○○自認其擔任上訴人公司總經理至九十年十月
      ，而其妻黃梓媚則任職公司會計至九十一年七、八月，則苟被上訴人公司在開
      立統一發票向上訴人公司請款無著，衡情即可透由其二人輕易取得租金或將統
      一發票索回，何以仍由上訴人公司保有此部分租金之發票，益證被上訴人此部
      分主張不足採。則由上訴人迄今仍保有由被上訴人所開立之該八月份租金給付
      之發票、當時被上訴人法定代理人任職上訴人公司總經理等事實，再參諸前述
      說明及舉證責任分配之法則，應認被上訴人主張上訴人九十年八月份租金未給
      付云云，尚難可採，從而被上訴人請求上訴人給付此部分租金二萬五千元云云
      ，即屬無據，應予駁回。
（二）就被上訴人請求上訴人給付九十年十二月至九十一年七月份租金部分：
　１、上訴人抗辯九十年十二月至九十一年七月份之租金，因兩造與台灣中小企銀協
      商結果，由上訴人每月匯款十萬元至台灣中小企銀，其中二萬五千元即本件系
      爭辦公室租金，另七萬五千元為上訴人承租富田公司之廠房租金，而富田公司
      與被上訴人公司之法定代理人均為乙○○，當時被上訴人公司與富田公司均積
      欠台灣中小企銀借款，故協商結果由上訴人公司直接匯款至台灣中小企銀等語
      ；並提出與富田公司之房屋租賃契約暨公證書一份、九十年九、十及十一月之
      租金發票共五紙、九十年十二月至九十一年七月份之轉帳傳票及匯款通知單各
      八紙為證；被上訴人就上訴人自九十年十二月起至九十一年七月之期間有按月
      匯款十萬元，以代清償富田公司積欠台灣中小企銀之債務之事實亦不爭執。雖
      被上訴人主張富田公司廠房之租金乃每月二十萬元，上訴人所匯至銀行之十萬
      元均係支付富田公司之租金，與本件每月二萬五千元之租金無關云云；惟查上
      訴人與富田公司於簽訂房屋租賃契約時，尚有至本院公證處公證，其上載明租
      期自九十年八月至一百零二年八月，每月租金為六萬元等情，有被上訴人不爭
      執之公證書及房屋租賃契約書各一份在卷可按；雖被上訴人另主張前開租賃契
      約係為節稅，不宜將租金數額報的過高云云，惟此為上訴人所否認，而被上訴
      人既不爭執有簽訂前開公證書及房屋租賃契約之事實，自應就異於上開文書記
      載部分即每月租金實際為二十萬元之事實負舉證責任，然被上訴人就此並未舉
      證證明，亦難認採。且按營利事業就其營利事業所得，依所得稅法有繳納營利
      事業所得稅之義務，而營利事業所得之計算，以其年度收入總額減除各項成本
      費用、損失及稅捐後之純益額為所得額，上訴人承租富田公司廠房，果若月租
      係二十萬元，上訴人公司正可將此筆二十萬元租金支出提列為公司營業之成本
      費用，並用以扣抵營利事業所得稅，上訴人公司並無何理由需請求被上訴人公
      司配合將可扣抵較多所得稅之金額項目作價成較低金額，反而對上訴人申報營
      利事業所得不利，上訴人若欲節稅，應將租金拉高，而非反而要求將租金報低
      以憑節稅，益證被上訴人上開主張，並無理由。
  ２、次查，證人即台灣中小企銀職員甲○○到庭證述：「：：因上訴人向富田公司
      租廠房，而富田又積欠我們錢，我們要求租借廠房的錢交給我們，所以才會見
      面商談，一開始他們說要說要給六萬元租金，並且給我們看法院的公證書，但
      是我們認為不只六萬元，後來雙方協議十萬元，十萬元是我們打算對聯興公司
      收取的債權金額，至於聯興公司與富田公司或樂嘉公司間詳細的租金我並不清
      楚。」、「他們雖拿公證書給我看，但是我們認為不只六萬元租金，再加上聯
      興公司還有使用樂嘉公司（被上訴人）的辦公室所以協議結果為十萬元，但是
      這十萬元在聯興公司、樂嘉公司與富田公司間如何分配，我們並不關心也不知
      情。」等語（參本院九十三年四月六日準備程序筆錄），被上訴人雖主張前開
      至台灣中小企銀洽商時，只有針對富田公司之租金，證人甲○○之證述有部分
      記錯云云；惟查兩造與台灣中小企銀人員洽商時，有提出經公證之租約，其上
      記載每月月租為六萬云之事實，既為被上訴人所不爭執，則其後何以會將租金
      協商為十萬元，一定有其原因，而此亦係台灣中小企銀方面所希冀並能說服兩
      造所接受，是就此部分事實，證人甲○○當不致有記錯情形，則被上訴人此部
      分主張已難謂可採；且苟當日洽談者僅為富田公司部分之租金，則當台灣中小
      企銀質疑租金應不只六萬元，而實際上此部分租金每月為二十萬元，何以被上
      訴人未加以告知？又上訴人既然所承租富田公司廠房部分每月租金為六萬元，
      苟未兼包含承租被上訴人辦公室部分，上訴人又何以願在租賃關係存續中，毫
      無緣由願將租金提高至每月十萬元，均顯與常情不符。且查上訴人與被上訴人
      、富田公司間除系爭辦公室及廠房之租賃關係外，並無其他租賃關係之往來交
      易，應認十萬元扣除富田公司廠房租金七萬五千元後，另二萬五千元即為本件
      系爭辦公室租金，足證證人甲○○前開證述為可採，是由證人甲○○前開證述
      ，上開達成協議之每月十萬元租金，既然有包括向被上訴人承租辦公室部分，
      足認上訴人辯稱其向富田公司及被上訴人分別承租廠房及辦公室，租金每月分
      別為六萬元及一萬五千元，嗣因被上訴人及富田公司積欠台灣中小企銀借款，
      未依約清償，系爭辦公室及廠房均將遭拍賣，故其與被上訴人、台灣中小企銀
      協商結果，將原富田公司租金六萬元調整為七萬五千元，併本件租金二萬五千
      元之租金共十萬元，按月匯予台灣中小企銀以為富田公司償還借款本息等情，
      即屬可採。
  ３、復查，上訴人所收執之九十年九、十月之租金發票五紙，其中三紙係由富田公
      司所開立，其上載明有買受人為上訴人公司及「租金收入　七萬五千元」等文
      字，另二紙為被上訴人公司開立，其上亦載明買受人為上訴人公司及「租金收
      入　二萬五千元」等語，有該五紙發票在卷可按；被上訴人亦不否認前開發票
      之形式真正，益證上訴人前開所辯堪信為真實。又苟上訴人向富田公司承租廠
      房之每月租金為二十萬元，則被上訴人法定代理人所另負責之富田公司，何以
      係開立七萬五千元租金之發票予上訴人收執？亦顯與實情不符。
　４、次查兩造於九十一年八月九日有再簽訂房屋租賃契約書，租期自九十一年八月
      九日至九十三年八月八日止等情，有該契約書在卷可按，亦為被上訴人所不爭
      執；則苟上訴人自向被上訴人公司承租系爭辦公室後，有長期未繳租之事實，
      而其法定代理人乙○○在任職上訴人公司總經理又遭排擠而去職，則系爭租賃
      契約於期滿後，衡情被上訴人當不可能再將系爭辦公室出租給上訴人；又苟要
      續租，亦會就積欠之租金加以處理，或於訂立書面契約時予以明確約定，何以
      被上訴人卻仍無條件續租給上訴人；又何以遍觀租賃契約書全文，完全未就系
      爭積欠租金為記載；又當上訴人依據續訂之書面租賃契約繳納每月租金一萬五
      千元時，何以被上訴人未將上訴人其後所繳付之租金，先用以抵扣先前欠繳之
      系爭租金；被上訴人雖主張係因上訴人表示無辦公室無法繼續營業，希望被上
      訴人能續租云云，惟果若如此，上訴人乃係處於不得不租之情況下，則被上訴
      人大可於續租之同時要求上訴人將先前所積欠之租金一併處理，或將先前租金
      付清再憑以訂約，或以之後繳付之租金先抵扣先前積欠之租金，亦非先期之租
      金未催討，即與之訂立新的契約，被上訴人此部分主張，顯與常情不符，而不
      足採。被上訴人雖又主張之所以未在新立租約記載上訴人欠租之事，係因上訴
      人表示伊公司有新股東加入，不希望新股東知道此事云云，惟被上訴人不否認
      上訴人有依約繳付其承租富田公司廠房租金之事實，而富田公司廠房租金依前
      開說明每月為七萬五千元已如前所述，若依被上訴人之主張每月係二十萬元，
      且上訴人有依約繳付，則實難想像上訴人對同一法定代理人負責之富田公司及
      本件被上訴人公司分別承租廠房及系爭辦公室，上訴人每月願依約繳付高達二
      十萬元之富田公司廠房租金，卻不願意支付較低之每月二萬五千元之系爭辦公
      室租金？被上訴人此部分之主張，亦有悖於常情，應無理由。
（三）就被上訴人請求上訴人給付九十年十一月份之二萬五千元租金部分：
      基於前述，上訴人就系爭辦公室自九十年十二月至九十一年七月期間之租金，
      既均已依約繳納；而被上訴人收取該期間租金後，又未為任何保留，參諸民法
      第二百二十五條第一項規定，自應推定以前各期之給付，即包括九十年十一月
      租金部分，業已清償；而如被上訴人否認有清償之事實，即應由其負舉證責任
      ，而被上訴人就此未提出具體證據證明，即應認上訴人業已依約給付此部分租
      金自明。從而，被上訴人請求上訴人給付此部分租金，亦屬無據，應予駁回。
六、綜上所述，被上訴人本於租賃契約之法律關係，訴請上訴人給付系爭辦公室九十
    年八、十一、十二月及九十一年一月至七月之租金、每月二萬五千元、共計二十
    五萬元之租金即無理由，此部分應予以駁回；原審就此部分為准許之判決，並為
    假執行之宣告．依前揭說明，即有未洽，上訴意旨就此指摘原判決不當，求予廢
    棄改判，為有理由，是超過上訴人不爭執應繳付之一萬零七十七元及該部分金額
    自九十二年四月十七日起至清償日止按年息百分之五計算利息部分，被上訴人之
    請求無理由，此部分應予駁回，爰由本院將原判決此部分予以廢棄改判，如主文
    第二項所示。
七、本件為判決之基礎已臻明確，兩造其餘攻擊、防禦方法及提出未經援用之舉證，
    經本院審酌後，核與判決之結果無影響，爰不一一加以論駁，附此敘明。
八、結論：本件上訴為有理由，依民事訴訟法第四百三十六條之一第三項、第四百五
    十條、第七十八條，判決如主文。
中　　　華　　　民　　　國　　九十三　　年　　 十一 　　月　　　三　　　日
                                  臺灣新竹地方法院民事第一庭
　　　　　　　　　　　　　　　　　　　審判長法  官　李承訓
　　　　　　　　　　　　　　　　　　　      法  官  謝永昌
　　　　　　　　　　　　　　　　　　　      法  官  楊麗文
右為正本，係照原本作成。
本判決不得上訴。
　　　　　　　　　　　　　　　　　　　      書記官　洪木志
中　　　華　　　民　　　國　　九十三　　年　　十一　　月　   二十九 　　日
